【裁判字號】    97,訴,956
【裁判日期】    980413
【裁判案由】    懲治走私條例
【裁判全文】
臺灣高雄地方法院刑事裁定               97年度訴字第956號
公  訴  人  臺灣高雄地方法院檢察署檢察官
被      告  乙○○
選任辯護人  江雍正律師
選任辯護人  李汶哲律師
選任辯護人  吳晉賢律師
被      告  丙○○
被      告  戊○○
被      告  甲○○
被      告  庚○○
被      告  壬○○
被      告  丁○○
被      告  己○○
被      告  辛○○
上列被告因懲治走私條例案件，經檢察官提起公訴（96年度偵字
第34153 號），本院裁定如下：
    主  文
檢察官應於本裁定送達後21日內補正被告犯罪之證據並指出證明
之方法。
    理  由
一、按檢察官就被告犯罪事實，應負舉證責任，並指出證明之方
    法。法院於第一次審判期日前，認為檢察官指出之證明方法
    顯不足認定被告有成立犯罪之可能時，應以裁定定期通知檢
    察官補正，逾期未補正者，得以裁定駁回起訴，刑事訴訟法
    第161條第1項、第2項定有明文。
二、本件檢察官以被告乙○○、丙○○、戊○○、甲○○、庚○○、壬○○、丁○○、己○○、辛○○共同涉犯懲治走私條
    例第2 條第1 項私運管制物品進口罪嫌，提起公訴，並舉乙○○等9 人之警詢、偵查中供述，及高雄市一百噸以上漁船
    進出港申請書、船筏進出港記錄一覽表、修改船筏進出港記
    錄介面、正穩號漁船漁獲計算淨重列表、漁船載運漁產品是
    否自行捕獲諮詢表、緝獲漁船走私漁產品判定諮詢電話傳真
    等件為證。
三、惟觀諸檢察官所舉被告乙○○等9 人警詢、偵查中供述內容
    ，其等對於「正穩號」於如起訴書附表所示前後8 次報關進
    港時，為海巡署第五岸巡總隊人員查獲扣案漁獲之情固均不
    否認，惟均辯稱：被查獲漁獲都是自己捕獲、處理、包裝完
    畢等語。再觀諸檢察官所舉前揭高雄市一百噸以上漁船進出
    港申請書、船筏進出港記錄一覽表、修改船筏進出港記錄介
    面、正穩號漁船漁獲計算淨重列表等件，與之相關之待證事
    實，乃分為前開「正穩號」漁船報關前後8 次出港、進港時
    間；岸巡人員於「正穩號」漁船各該報關進港時，登船查獲
    該船載運之漁獲數量、種類及當時「正穩號」船上設備、漁
    具情況。而漁船載運漁產品是否自行捕獲諮詢表之待證事實
    ，則為第五海岸巡防總隊中和安檢所曾經列具本案查獲時之
    漁獲種類、數量；「正穩號」船之漁具、設備；及「正穩號
    」該次航程之作業海域、船員人數、作業天數等資料，請農
    委會漁業署就該等漁獲是否自行捕獲提供判定意見之情。惟
    就與被告乙○○等9 人是否犯有被訴之私運管制物品進口犯
    行攸關，即前開「正穩號」報關進口時，為岸巡人員查獲之
    漁獲是否為被告乙○○等9 人於各該出海自行捕獲此節，檢
    察官迄未依法送請鑑定人或相當之機關、團體為鑑定；而檢
    察官所舉用以證明此節緝獲漁船走私漁產品協助諮詢電話傳
    真等件，核屬被告以外之人於審判外之書面陳述，為傳聞證
    據，其證據能力已據被告乙○○之選任辯護人、被告庚○○
    、丁○○、辛○○、甲○○加以爭執，復經本院二度函詢行
    政院農業委員會漁業署，請其提供上開協助諮詢電話傳真鑑
    定人之姓名、經歷，惟均未獲提供，有該署97年4 月24日、
    同年9 月25日函在卷可憑，是應認該協助諮詢電話傳真無證
    據能力。
四、綜據上述，本案檢察官所舉證據，均不足以本件查獲漁獲並
    非被告乙○○等9 人於「正穩號」於如起訴書附表所示8 次
    航程所自行捕獲；亦即，無法證明被告乙○○等9 人有起訴
    書所指於「正穩號」報關出港後，在不詳時間、處所，向國
    籍、船名不詳之漁船購買扣案漁獲後再私運進口之犯罪事實
    ，故檢察官指出之證明方法顯不足認定被告乙○○等9 人有
    成立犯罪之可能。爰於第一次審判期日前，依刑事訴訟法第
    161 條第2 項裁定如主文。
中    華    民    國    98    年    4     月    13    日
                刑事第十六庭  審判長法  官  曾逸誠
                                    法  官  王靖茹
                                    法  官  陳思睿
以上正本證明與原本無異。
不得抗告。
中    華    民    國    98    年    4     月    13    日
                                    書記官  何慧娟


司法院資訊處製作；財團法人民間司法改革基金會備份。
